臺灣雲林地方法院民事小額判決
111年度虎小字第42號
原      告  台北富邦商業銀行股份有限公司

法定代理人  程耀輝  
訴訟代理人  陳朝舜  



被      告  葉森田  
上列當事人間請求清償債務事件，本院於中華民國111年4月1日
言詞辯論終結，判決如下：
    主      文
原告之訴駁回。
訴訟費用新臺幣壹仟元由原告負擔。
    事實及理由
一、原告起訴主張：被告於民國93年3月23日起與原告成立信用
    卡使用契約，於歸戶額度內循環使用，依約被告領用信用卡
    後，得於各特約商店記帳消費，依信用卡約定條款第14條之
    約定，應於當期繳款截止日前向原告全部清償，或依循環信
    用方式繳付最低應繳金額，逾期清償者，除依信用卡約定條
    款第23條喪失期限利益外，應另行給付原告按差別利率計算
    之利息，並加計違約金，因應銀行法第47條之1利率上限規
    定，自104年9月1日起，改依年息百分之15計息。被告自94
    年5月7日至94年11月16日止，在特約商店內消費簽帳，截至
    95年3月24日止，尚有合計新臺幣（下同）54,872元之消費
    帳款、費用、違約金及利息未支付，其中消費帳款本金為49
    ,843元，爰提起本件訴訟等語。並聲明：被告應給付原告54
    ,872元，及其中49,843元自95年3月25日起至104年8月31日
    止，按年息百分之19.98計算之利息，另自104年9月1日起至
    清償日止，按年息百分之15計算之利息。
二、被告則以：被告從未辦過信用卡，字跡也沒有像原告所提出
    的信用卡申請書上字跡這麼工整，先前從未離開雲林縣，沒
    有在臺北居住工作過，所以信用卡申請書上所寫均非被告個
    人資料，所附身分證照片也不是被告的照片等語資為抗辯。
    並聲明：原告之訴駁回。
三、本院之判斷：
  ㈠當事人主張有利於己之事實者，就其事實有舉證之責任，民
    事訴訟法第277條本文定有明文。請求履行債務之訴，除被
    告自認原告所主張債權發生原因之事實外，應先由原告就其
    主張此項事實，負舉證之責任，必須證明其為真實後，被告
    於其抗辯事實，始應負證明之責任，此為舉證責任分擔之原
    則。原告於其所主張之起訴原因，不能為相當之證明，而被
    告就其抗辯事實，已有相當之反證者，當然駁回原告之請求
    。本件原告起訴請求被告給付信用卡消費款項及利息、違約
    金，主張兩造間訂有信用卡契約、被告有持信用卡簽帳消費
    產生消費款項，為被告所否認，依前揭舉證責任分配之法則
    ，即應由原告就此法律關係之權利發生事實存在負擔舉證責
    任。
  ㈡原告固提出信用卡申請書、信用卡客戶滯納消費、費用、利
    息款明細資料、信用卡約定條款、身分證影本為據，惟核閱
    上開信用卡申請書及身分證影本（上載換發日期為88年5月1
    3日），可見向原告申請信用卡之「葉森田」戶籍設於臺北
    縣新莊市（現已改制為新北市新莊區），父、母姓名分別為
    葉進榮、葉鄭螺花，未婚（即身分證配偶欄空白）；另經查
    詢被告戶籍資料，可知被告於88年4月19日與配偶即訴外人
    劉小水結婚，於88年5月13日申登，父、母姓名分別為葉陳
    春、葉金司，且其自64年1月4日起即設籍在雲林縣元長鄉之
    現戶籍地，此有被告個人戶籍資料（完整姓名）查詢結果附
    卷可參，足徵上開信用卡申請書、身分證上登載資料，均與
    被告真實身分資料不符，顯然用以向原告申辦信用卡之個人
    資料內容非屬實在，身分證亦應係偽造或變造而來；再經比
    對被告於本件支付命令異議狀之簽名及其他字跡，與上開信
    用卡申請書上字跡，亦難確認是否出於同一人之手，無從率
    予認定該信用卡申請書為原告所填具。綜上，本件存有被告
    遭偽造身分證及冒用名義向原告申請信用卡使用之可能性，
    原告復未能提出其他證據，使本院形成該信用卡確為被告所
    申辦並持以刷卡簽帳消費之確信，則其起訴請求被告給付信
    用卡消費款項及利息、違約金，自無所據。
四、從而，原告依信用卡契約、消費借貸之法律關係，請求被告
    給付54,872元，及其中49,843元自95年3月25日起至104年8
    月31日止，按年息百分之19.98計算之利息，另自104年9月1
    日起至清償日止，按年息百分之15計算之利息，為無理由，
    應予駁回。
五、本件事證已臻明確，兩造其餘攻擊防禦方法及所舉證據，經
    審酌結果，與本件判決結論均無影響，爰不一一論述，附此
    敘明。
六、依民事訴訟法第436條之19、第78條規定，確定本件訴訟費
    用為1,000元（即原告所繳納之第一審裁判費），命由原告
    負擔。
中　　華　　民　　國　　111 　年　　4 　　月　　15　　日
                  虎尾簡易庭  法  官　黃麗文
以上正本證明與原本無異。
如不服本判決，應於送達後20日內，以判決違背法令為理由，向
本院虎尾簡易庭提出上訴狀並表明上訴理由（上訴理由應記載原
判決所違背之法令及其具體內容、依訴訟資料可認為原判決有違
背法令之具體事實）。如於本判決宣示後送達前提起上訴者，應
於判決送達後20日內補提上訴理由書（須附繕本）。如委任律師
提起上訴者，應一併繳納上訴審裁判費。
中　　華　　民　　國　　111 　年　　4 　　月　　15　　日
                              書記官  曾鈺仁